【裁判字號】    90,上訴,1542
【裁判日期】    900710
【裁判案由】    違反森林法
【裁判全文】
臺灣高等法院臺中分院刑事判決                    九十年度上訴字第一五四二號
    上  訴  人
    即  被  告  甲○○
右上訴人因違反森林法案件，不服台灣南投地方法院九十年度訴字第一六三號，中華
民國九十年七月十日第一審判決（起訴案號：台灣南投地方法院檢察署九十年度偵字
第一一三三號），提起上訴，本院判決如左：
      主  文
上訴駁回。
      事實及理由
一、本案經本院審理結果，認第一審判決認事用法及量刑均無不當，應予維持，並引
    用第一審判決書記載之事實、證據及理由（如附件）。
二、按上訴人甲○○倘於警訊及偵查中確因重聽適又耳機沒電，其對於員警或檢察官
    之訊問，理當回稱其因重聽致聽不清楚，豈有就彼等盜伐林木之過程，反而一再
    供述歷歷如繪之理？其在本院未提出其他有利之證據及辯解，徒以其在警訊及偵
    查中因重聽適又耳機沒電，致聽不清楚警察及檢察官所問云云，再執陳詞，空言
    指摘原判決不當，難謂有理由，應予駁回。
三、據上論斷，應依刑事訴訟法第三百七十三條、第三百六十八條，判決如主文。
本案經檢察官乙○○到庭執行職務。
中      華      民      國      九十      年      十     月      四     日
                                  臺灣高等法院臺中分院刑事第十庭
                                        審判長法  官  林  照  明
                                              法  官  李  寶  堂
                                              法  官  蕭  廣  政
右正本證明與原本無異。
如不服本判決應於收受送達後十日內向本院提出上訴書狀，其未敘述上訴之理由者並
得於提起上訴後十日內向本院補提理由書（均須按他造當事人之人數附繕本）。
                                              書記官    錫  彬
中      華      民      國     九十      年      十       月     五     日
                                                                        Ｆ
臺灣南投地方法院刑事判決                            九十年度訴字第一六三號
    公  訴  人  臺灣南投地方法院檢察署檢察官
    被      告  甲○○  男五十一歲（民國○○○年○月○日生）
                        住南投縣國姓鄉○○村○○路二三一號
                        身分證統一編號：Ｍ一0000000號
右列被告因違反森林法案件，經檢察官提起公訴（九十年度偵字第一一三三號），本
院判決如左：
    主  文
甲○○連續結夥二人以上竊取森林主產物，為搬運贓物使用車輛，處有期徒刑柒月，
併科罰金新臺幣參萬元，罰金如易服勞役，以銀元佰元即新臺幣玖佰元折算壹日。
    事  實
一、甲○○與綽號「布先生」、「阿河」之成年男子，基於意圖為自己不法所有之概
    括犯意聯絡，自民國九十年三月十三日上午九時許起至同月十四日下午二時許止
    ，在南投縣南投林區管理處埔里事業區（下稱南投林管處）第三十八林班地，分
    持各自所有之手鋸各一支，連續竊取森林主產物狗骨仔木共計一○三支（總重量
    一千四百四十四點七公斤，山價新台幣《下同》一萬四千零五元），得手後，為
    搬運上開狗骨仔木，復於同月十四日下午五時三十分許，由甲○○與綽號「布先
    生」、「阿河」等人，將上開狗骨仔木中之六百公斤，搬運至甲○○所有牌照號
    碼Ｘ七─四二一二號自用小客貨車上，以該車載運至省道台二十一線道路同縣埔
    里鎮大坪項處，交予綽號「布先生」之人出售。嗣於同月十五日下午六時三十分
    許，甲○○以鋼索及流籠將其等所竊得之狗骨仔木搬運至南投林管處第三十六林
    班地，欲外運時，為南投林管處林班巡視員郭慶華會同警員當場查獲，而循線得
    知上情。
二、案經郭慶華訴由南投縣警察局仁愛分局報告台灣南投地方法院檢察署檢察官偵查
    起訴。
    理  由
一、訊據被告甲○○矢口否認有何竊取森林主產物之犯罪事實，辯稱：伊並不認識「
    布先生」與綽號「阿河」之成年男子，亦未盜伐林木，帶刀係要採集草藥，車上
    之木頭係撿來種香菇的云云。惟查：被告甲○○於警訊及偵查中，對於右揭犯罪
    事實均已坦承不諱，其內容一致且甚為綦詳，並與被害人即管理機關南投林管處
    職員郭慶華於警訊時指述之情節相符，此外復有贓物認領保管單一紙、仁愛分局
    九十年四月二日（九十）投仁警刑字第二四四八號函所附之森林被害報告書、盜
    伐木明細表、盜伐木林木價金查定書各一份及現場照片六幀附卷可稽，事證明確
    ，其於本院審理時所辯應僅係飾卸脫免之詞，不值採信，其犯行已堪認定，應予
    依法論科。
二、查狗骨仔木係屬森林主產物，國有林林產物處分規則第三條第一款定有明文。核
    被告所為，係犯森林法第五十二條第一項第四款、第六款之結夥二人以上竊取森
    林主產物，為搬運贓物使用車輛罪。被告與綽號「布先生」、「阿河」三人間，
    有犯意聯絡與行為分擔，為共同正犯。又被告前後多次犯行，時間緊接，所犯構
    成要件相同，顯然基於概括犯意而為，係連續犯，應依刑法第五十六條之規定加
    重其刑。爰審酌被告因一己私利，罔顧森林生態保育而有此犯行，及所得情形與
    犯後經本院審理時翻異前詞否認犯行之態度等一切情狀，量處如主文所示之刑。
    又被告所竊取之狗骨仔木，價值一萬四千零五元，有埔里事業區第三六林班盜伐
    木林木價金查定書一份可稽，爰依森林法第五十二條第一項規定，併科三萬元之
    罰金，並諭知易服勞役之折算標準。
據上論斷，應依刑事訴訟法第二百九十九條第一項前段，森林法第五十二條第一項第
四款、第六款，刑法第十一條前段、第二十八條、第五十六條、第四十二條第二項，
現行法規所定貨幣單位折算新臺幣條例第二條，罰金罰鍰提高標準條例第二條前段，
判決如主文。
本案經檢察官林佳裕到庭執行職務
中      華      民      國      九十      年      七    月      十      日
                                        臺灣南投地方法院刑事庭
                                          審判長 法官 林 宜 民
                                                 法官 丁 智 慧
                                                 法官 廖 健 男
右正本證明與原本無異。
如不服本判決，應於判決送達後十日內向本院提出上訴狀( 應附繕本 )。「切勿逕送
上級法院」。
                                                 書記官
中      華      民      國      九十      年      七    月      十      日
「告訴人或被害人對於判決如有不服具備理由請求檢察官上訴者，其上訴期間之計算
係以檢察官收受判決正本之日期為準」
附錄本案論罪科刑法條：
森林法第五十二條
 (加重竊取森林主、副產物罪)
竊取森林主、副產物而有左列情形之一者，處六月以上五年以下有期徒刑，併科贓額
二倍以上五倍以下罰金：
四  結夥二人以上或僱使他人犯之者。
L? 為搬運贓物，使用牲口、船舶、車輛，或有搬運造材之設備者。


司法院資訊處製作；財團法人民間司法改革基金會備份。
